ru: Тип привода: Питание от переменного тока; Постоянный ток; Сервопривод; Шаговый; Другое
ja: コントローラー駆動タイプ: AC電源; DC; サーボ; ステッパー; その他
es: Tipo de unidad del controlador: Alimentado por CA; Corriente continua (CC); Servo; Escalador; Otros
cs: Typ pohonu řízení: Napájení střídavým proudem; Stejnosměrný proud; Servo; Krokový; Jiné
tr: Denetleyici Sürücü Tipi: AC destekli; DC; Servo; Kademeli; Diğer
sv: Typ av controller: AC-driven; DC; Servo; Stepper; Övrigt
hu: Vezérlő meghajtásának típusa: Váltóáramú; Egyenáramú; Szervo; Léptetőmotor; Egyéb
sl-SI: Vrsta pogona krmilnika: Napajanje z izmeničnim tokom; DC; Servo; Koračnik; Drugo
de: Controller-Antriebstyp: Wechselstrombetrieben; DC; Servomotor; Schrittmotor; Sonstiges
zh-TW: 控制器驅動類型: 交流電功率; 直流電; Servo; 步進機; 其他
zh-CN: 控制器驱动类型: AC 电源; DC; 伺服; 步进机; 其他
ko: 컨트롤러 드라이브 유형: AC 전원; DC; 서보; 스테퍼; 기타
en: Controller drive type: AC-powered; DC; Servo; Stepper; Other
it: Tipo di azionamento del controller: Alimentato in CA; CC; Servo; Passo passo; Altro
nb: Drivtype for kontroller: AC-drevet; DC; Servo; Trakker; Annet
pt-BR: Tipo de unidade do controlador: Alimentado por AC; DC; Servo; Motor de passo; Outro
nl: Controlleraandrijvingstype: AC-voeding; DC; Servo; Stepper; Andere
th: ประเภทไดรฟ์ตัวควบคุม: แบบใช้ไฟ AC; DC; เซอร์โว; สเต็ปเปอร์; อื่นๆ
da: Controllerdrevtype: AC-drevet; DC; Servo; Stepper; Andet
pt-PT: Tipo de unidade do controlador: Alimentado por CA; CC; Servo; Stepper; Outro
hr-HR: Vrsta pogona kontrolera: Na izmjeničnu struju; DC; Servo; Koračni; Ostalo
pl: Typ napędu sterownika: Zasilany prądem przemiennym; DC; Servo; Silnik krokowy; Inne
vi: Loại truyền động điều khiển: Nguồn AC; DC; Servo; Động cơ bước; Khác
sk-SK: Typ pohonu ovládača: Napájaný striedavým prúdom; Jednosmerný prúd DC; Servo; Stepper; Iné
fr: Type de tête de commande: Alimenté par courant alternatif; CC; Servo; Pas à pas; Autre
lt-LT: Valdiklio pavaros tipas: Maitinamas kintamąja srove; DC; „Servo“; Žingsninis; Kita
bg-BG: Тип задвижване на контролера: Захранване с променлив ток; DC; Servo; Стъпков механизъм; Други
ro-RO: Tip unitate controler: Alimentat cu curent alternativ; DC; Servo; Motor pas cu pas; Altele
el: Τύπος μονάδας ελεγκτή: Εναλλασσόμενου ρεύματος; DC; Servo; Stepper; Άλλο
fi: Ohjainajurityyppi: AC-virtalähde; DC; Servo; Asteittainen; Muu